---
name: Samuel Chagas de Assis
date: "`r format(Sys.time(), '%B, %Y')`"
qualifications: BCom(Hons), BSc
#address: Foz do Iguaçu, Brasil
#profilepic: samuelphoto.jpg
email: samuel.achagas98@gmail.com
www: chagas98.github.io
#github: chagas98
linkedin: samuelchagass
position: Programador - Biotecnologista
#twitter: mitchoharawild
headcolor: 2983f3

output: 
  vitae::awesomecv:
    page_total: true
---

```{r setup, include=FALSE}
knitr::opts_chunk$set(echo = FALSE, warning = FALSE, message = FALSE)
library(vitae)
```

---

\begingroup
\fontsize{10}{12}\selectfont
\textit
{"Um biotecnologista em formação à aspirante em bioinformática, interessado em explorar a complexidade dos sistemas biológicos e a biodiversidade latinoamericana utilizando linhas de código e diálogo. Acredita na ciência aberta como um vetor de desenvolvimento científico e tecnológico. Possui experiência em R e Python para análises genéticas, modelagem de sistemas biológicos e visualização de dados. Atualmente, busca por uma posição que contribua para aprimorar seus conhecimentos em ciência de dados aplicado à biotecnologia"} 
\endgroup

# Formação

```{r}
library(tibble)
tribble(
  ~ Degree, ~ Year, ~ Institution, ~ Where,
 "Bacharelado em Biotecnologia", "2017-Atualmente", "Universidade Federal da Integração Latino-Americana (UNILA)", "Foz do Iguaçu, Paraná",
 "Técnico em Eletrotécnica integrado ao Ensino Médio", "2013-2018", "Fundação Escola Técnica Liberato Salzano Vieira da Cunha", "Novo Hamburgo, Rio Grande do Sul"
) %>% 
  detailed_entries(Degree, Year, Institution, Where)
```

# Experiências Acadêmicas

## Extensão

```{r}
tribble(
  ~ Position, ~ Year, ~ Institution, ~ Where, ~Why,
  "Monitor/\\textit{Advisor}", 
  "2022-Atualmente", 
  "SynFronteras.Lab: Laboratório Virtual de Biologia Sintética", 
  "Foz do Iguaçu, Paraná", 
  c("Ensino de Biologia sintética à estudantes de nível médio e superior",
    "Coordenação de atividades de ensino")) %>% 
  detailed_entries(Position, Year, Institution, Where, Why, .protect = FALSE)
```


## Pesquisa

```{r}
tribble(
  ~ Position, ~ Year, ~ Institution, ~ Where, ~Why,
  "Bolsista de Iniciação Científica (UNILA/CNPq)", 
  "2020-Atualmente", 
  "Perfil alélico HLA-B de pacientes admitidos por COVID-19 na Unidade de Tratamento Intensivo (UTI).", 
  "Foz do Iguaçu, Paraná", 
  c("Sequenciamento Sanger",
    "Análise de dados",
    "Visualização de dados \\href{https://chagas98.github.io/hlafozpublic/SupplementaryMaterial.html}{(\\underline{Código})}")) %>% 
  detailed_entries(Position, Year, Institution, Where, Why, .protect = FALSE)
```

```{r}
tribble(
  ~ Position, ~ Year, ~ Institution, ~ Where, ~Why,
  "Coordenador \\textit{DryLab}", 
  "2020-2021", 
  "\\textit{International Genetically Engineered Machine Competition} (iGEM)", 
  "Foz do Iguaçu, Paraná", 
  c("Fundador da \\textit{UNILA_LatAm iGEM Team}", 
    "Modelagem Cinética e Análise de Sensibilidade Global \\href{https://github.com/chagas98/iGEM2021_Modeling}{(\\underline{Código})}", 
    "Predição de \\textit{Toehold RNA Switches} \\href{https://github.com/igemsoftware2021/CarpinchoToeholdDesigner}{(\\underline{Código})}",
    "Participação em Editais de Fomento")) %>% 
  detailed_entries(Position, Year, Institution, Where, Why, .protect = FALSE)
```

```{r}
tribble(
  ~ Position, ~ Year, ~ Institution, ~ Where, ~Why,
  "Bolsista de Iniciação Científica (Fundação Araucária)", 
  "2018-2019", 
  "Produção e Funcionalização de Nanocelulose Bacteriana", 
  "Foz do Iguaçu, Paraná", 
  c("Cultivo de \\textit{Komagataeibacter xylinus}",
    "Planejamento de Experimentos"
    )) %>% 
  detailed_entries(Position, Year, Institution, Where, Why, .protect = FALSE)
```

```{r}
tribble(
  ~ Position, ~ Year, ~ Institution, ~ Where, ~Why,
  "Trabalho de Conclusão Nível Médio-Técnico", 
  "2015-2016", 
  "Sistema de Monitoramento da Contaminação do Ar pelo Herbicida Glifosato",
  "Novo Hamburgo, Rio Grande do Sul", 
  c("Sensores eletroquímicos",
    "Sistemas eletrônicos embarcados",
    "Planejamento de Experimentos"
    )) %>% 
  detailed_entries(Position, Year, Institution, Where, Why, .protect = FALSE)
```

## Representação

```{r}
tribble(
  ~ Position, ~ Year, ~ Institution, ~ Where,
  "Representante Discente", 
  "2018-2019", 
  "Colegiado do Curso de Biotecnologia - UNILA", 
  "Foz do Iguaçu, Paraná") %>% 
  detailed_entries(Position, Year, Institution, Where, .protect = FALSE)
```

```{r}
tribble(
  ~ Position, ~ Year, ~ Institution, ~ Where,
  "Membro Fundador  CABiotec - UNILA ", 
  "2017-2019", 
  "Centro Acadêmico de Biotecnologia", 
  "Foz do Iguaçu, Paraná") %>% 
  detailed_entries(Position, Year, Institution, Where, .protect = FALSE)
```

# Experiências Profissionais

```{r}
tribble(
  ~ Position, ~ Year, ~ Institution, ~ Where, ~ Why,
  "Estágio - Técnico em Eletrotécnica (720 horas)", "2017-2018", "Parque Tecnológico Itaipu (PTI - Brasil)", "Foz do Iguaçu, Paraná",
  c("Auxiliar de Projetos Elétricos", "Instrumentação e Eficiência Energética")
) %>% 
  detailed_entries(Position, Year, Institution, Where, Why)
```

# Habilidades e Qualificações

\begingroup
\fontsize{10}{12}\selectfont
* Linguagens de Programação: R, Python e Bash
* \textit{Markup}: RMarkdown e HTML
* Gerenciamento: Git/GitHub, GiHub Actions
* Experiência em Sistemas UNIX/Linux
* Sistemas eletrônicos embarcados (C++/Arduino)

\endgroup


# Comunicação

```{r}
tribble(
  ~Lang, ~Level,
  "Português", "Nativo",
  "Inglês", "Intermediário à Avançado",
  "Espanhol", "Intermediário"
) %>% 
  brief_entries(Level,Lang)
```

# Prêmios

```{r}
tribble(
  ~Year, ~Type,
  2021, "Medalha de Ouro e Nomeação de Melhor Projeto de Nova Aplicação na \\textit{International Genetically Engineering Machine Competition} (iGEM)",
  2020, "Melhor Projeto de Escolha do Público no V Curso de Verão de Engenharia de Máquinas Biológicas - UFMG",
  2020, "Melhor Apresentação no V Curso de Verão de Engenharia de Máquinas Biológicas - UFMG",
  2019, "Primeiro Lugar. Menção Honrosa na área de Tecnologia e Produção no VII SEUNI - UNILA",
  2016, "Menção Honrosa UNESCO pelo Projeto de Relevância Social na Conferência Internacional de Ciência e Tecnologia de Nível Médio - MOSTRATEC/UNESCO",
  
  
) %>% 
  brief_entries(
    Type,
    Year, .protect = FALSE)
```

